【裁判字號】    99,保險,2
【裁判日期】    990831
【裁判案由】    給付保險金
【裁判全文】
臺灣嘉義地方法院民事判決               99年度保險字第2號
原      告  庚○○
兼上一人法  乙○○
定代理人暨
下一人代理
人
原      告  辛○○
共 同訴 訟
代  理  人  黃文力律師
複 代理 人  劉炯意律師
            陳信宏律師
被      告  蘇黎世產物保險股份有限公司
法定代理人  甲○○
訴訟代理人  廖瑞煌律師
複 代理 人  廖敏如
被      告  泰安產物保險股份有限公司
法定代理人  己○○
訴訟代理人  丙○
            丁○○
            戊○○
上列當事人間請求給付保險金事件，本院於民國99年8月23日言
詞辯論終結，判決如下：
    主  文
被告應給付原告庚○○、乙○○新臺幣貳佰萬元及自民國九十八
年四月一日起至清償日止，按週年利率百分之十計算之利息。
原告其餘之訴駁回。
訴訟費用由原告負擔百分之四十三，其餘由被告蘇黎世產物保險
股份有限公司負擔。
本判決於原告庚○○、乙○○以新臺幣陸拾柒萬元為被告蘇黎世
產物保險股份有限公司供擔保後，得假執行。被告蘇黎世產物保
險股份有限公司以新臺幣貳佰萬元為原告庚○○、乙○○供擔保
後，得免為假執行。
原告其餘假執行之聲請駁回。
    事實及理由
一、按訴狀送達後，原告不得將原訴變更或追加他訴。但被告同
    意者、請求之基礎事實同一者、擴張或減縮應受判決事項之
    聲明者不在此限。又被告於訴之變更或追加無異議，而為本
    案之言詞辯論者，視為同意變更或追加，民事訴訟法第255
    條第1項第1款、第2款、第3款及第2項定有明文。查本件原
    告追加辛○○為原告，被告並無異議，並為本案之言詞辯論
    ，應予准許。又原告乙○○原起訴主張請求被告泰安產物保
    險股份有限公司（下稱泰安公司）給付新臺幣（下同）150
    萬元，嗣後以書狀減縮為50萬元，並追加被告泰安公司應給
    付原告庚○○及辛○○各50萬元，原告乙○○所為減縮應受
    判決事項之聲明，及原告庚○○及辛○○基於同一基礎事實
    即保險契約關係之請求，經核與法並無不合，自應准許。
二、原告起訴主張：
  (一)緣原告庚○○之父親、原告乙○○之配偶及原告辛○○之子
    曾信維於民國97年12月26日22時41分許，因駕駛車牌號碼OH
    -5265號自小客車不慎撞及第三人周蒼佑之4602-JS自小客車
    ，經送往嘉義長庚醫院救治，於97年12月27日上午0時15分
    死亡，其直接引起死亡之原因記載「甲、胸主動脈剝離性動
    脈瘤。乙、（甲之原因）胸部鈍力損傷。丙、（乙之原因）
    自小客車（駕駛人）自撞車禍。」，以上有相驗屍體證明書
    可證，並經法醫師石台平鑑定曾信維為意外死亡，有法醫解
    剖鑑定報告書可稽。依上開資料可知曾信維係因自撞車禍導
    致胸部鈍力損傷而引起胸主動脈剝離性動脈瘤致死，其死亡
    之原因確係因車禍意外事故所致。
  (二)曾信維生前就車牌號碼OH-5265號自小客車曾向被告蘇黎世
    產物保險股份有限公司（下稱蘇黎世公司）投保汽車駕駛傷
    害險200萬元（保單號碼：00000000），原告乙○○、庚○
    ○為曾信維之法定繼承人，係為保險契約之受益人，在曾信
    維車禍事故死亡後，於98 年3月間向蘇黎世公司申請理賠
    200萬元，惟遭蘇黎世公司拒絕。
  (三)按因汽車交通事故致受害人傷害或死亡者，不論加害人有無
    過失，請求權人得依本法規定向保險人請求保險給付，為強
    制汽車責任保險法第7條所明文。本件與曾信維發生車禍事
    故之4602-JS自小客車之強制汽車責任險係投保被告泰安公
    司，依強制汽車責任保險法第11條第1項第2款之規定請求權
    人為受害人曾信維之父母、子女及配偶，被害人死亡之理賠
    金額為150萬元。
  (四)原告辛○○為曾信維之母親，故上開汽車強制險150萬元之
    請求權人為原告辛○○及曾信維之配偶乙○○、兒子庚○○
    共3人，且此150萬元之理賠請求屬可分之債，故原告請求被
    告泰安公司給付50萬元及法定年息百分之十之遲延利息。因
    當時在被告泰安公司嘉義分公司人員丙○先生之建議下，曾
    信維之母親原告辛○○、兒子原告庚○○均簽署文件放棄理
    賠權利，故僅有原告乙○○在曾信維車禍事故死亡後，於98
    年3月間向被告泰安公司申請理賠給付150萬元，惟迄未獲任
    何回覆。
  (五)末按，保險人應於要保人或被保險人交齊證明文件後，於約
    定期限內給付賠償金額。無約定期限者，應於接到通知後十
    五日內給付之。保險人因可歸責於自己之事由致未在前項規
    定期限內為給付者，應給付遲延利息年利一分，為保險法第
    34 條所明文。本件原告於98年3月間即已交齊證明文件予被
    告，被告2人已逾15日之法定期限，爰請求自98年4月1日起
    依年息百分之十計算之遲延利息。
  (六)因之聲明：1.被告蘇黎世產物保險股份有限公司應給付原告
    庚○○、乙○○200萬元，及自98年4月1日起至清償日止，
    依年息百分之十計算之利息。2.被告泰安產物保險股份有限
    公司應給付原告庚○○、乙○○、辛○○各50萬元，及均自
    98 年4月1日起至清償日止，依年息百分之十計算之利息。
    3.原告願供擔保請准宣告假執行。
三、被告方面：
  (一)被告蘇黎世公司則以下列言詞置辯，並聲明：1.原告之訴駁
    回。2.如受不利判決願供擔保請准宣告免為假執行。
  1.原告謂被保險人曾信維係因車禍意外事故死亡，被告否認。
  2.依嘉義縣警察朴子分局雙溪派出所相驗案件初步調查報告表
    記載「曾信維曾信維係長庚醫院汽車停車場收費員，駕駛OH-5
    265自小客至長庚醫院上班，在停車場內因倒車停車先不慎
    擦撞靜止停放於路旁之自小客車4602-JS右前葉子板凹陷（
    約一個拳頭大），再由西向東直行衝撞綠地之樹木，OH-526
    5自小客車前保險桿輕微受損。現場無剎車痕、無撞擊碎片
    」，即被保險人曾信維駕駛之自小客車OH-5265自小客車前
    保險桿僅輕微受損，現場也無撞擊碎片，而路樹也未倒，顯
    見曾信維駕駛之車輛縱認有擦撞靜止之自小客車4602-JS或
    撞到綠地上之樹木，其力道也僅輕微，尤其駕駛車輛時，駕
    駛者會將雙手放置於方向盤上，在本件這種輕微的碰撞，因
    撞擊力道不大，雙手會造成駕駛者的身體與方向盤之間之間
    隔，為緩衝之地帶，所以駕駛者的身體應不致與方向盤發生
    撞擊。縱使因撞擊力量過大，因慣性作用，身體與方向盤的
    碰撞點，通常會是頭部（按：本件被保險人之頭部，依嘉義
    地方法院檢察署之檢驗報告書記載係無外傷），而不會是右
    胸（按：依上述檢驗報告書記載，胸部也無外傷、胸部右鎖
    骨下12×10公分之瘀血疑急救傷），故曾信維之主動脈剝離
    應與其駕駛之車輛擦撞他部靜止之車輛或綠地上之路樹無關
    。本件應不排除被保險人之身體係先發生主動脈剝離，因而
    被保險人未踩油門、未踩剎車之情況下，造成車輛滑動，導
    致發生擦撞他部靜止車輛及路樹。
  3.按：主動脈剝離，通常係自發性居多，此乃常態事實，業經
    證人即法醫石台平在鈞院證述在卷。證人石台平雖另證稱本
    件被保險人曾信維之主動脈剝離，係因先碰撞，造成胸腔壓
    力增高而造成主動脈剝離，再造成死亡，其理由係以「有無
    出血及出血位置」來判斷是否屬自發性主動脈剝離。自發性
    主動脈剝離，其他部位不會出血云云，但查，鈞院向法務部
    法醫研究所函查：「如果因自發性主動脈剝離造成心臟停止
    後，患者隨即因昏迷而發生碰撞，碰撞的傷口是否不會再出
    血？」，法務部法醫研究所99年6月21日法醫理字第0990003
    127號函復鈞院所附之「法醫文書審查鑑定書」載稱：「主
    動脈剝離之發生到心臟停止還是會隔離一些時間，所以傷口
    仍會出血」，即主動脈因自發性剝離，傷口仍會出血，故證
    人石台平所稱「自發性主動脈剝離，其他部位不會出血」應
    有錯誤，其以「有無出血及出血位置」來判斷被保險人是否
    屬自發性主動脈剝離，已失所依據，從而證人石台平所稱係
    因外力造成被保險人曾信維主動脈剝離，已非可信。
  4.法務部法醫研究所醫文字第0991101870號「法醫文書審查鑑
    定書」之「鑑定研判結果」雖謂：「曾信維曾信維係駕駛自小
    客車胸部撞上方向盤，造成外傷性主動脈剝離致休克而猝死
    」，然觀其「鑑定事項結果」另謂：「車禍所致之主動脈剝
    離，是突然減速產生的剪力而引起撕裂。因該處拉扯力最大
    。」、「須多大力量始會造成主動脈剝離，很難敘明，依文
    獻記載一般主動脈撕裂承受撞擊力約20-50G（重力加速度）
    且見於高速撞擊（如車禍、墜落）之時」，即須受有約20-5
    0G重力加速度之撞擊，主動脈始會剝離，且見於高速撞擊。
    惟本件依嘉義縣警察樸子分局雙溪派出所相驗案件初步調查
    報告表記載「曾信維曾信維係長庚醫院汽車停車場收費員，駕
    駛OH-5265自小客至長庚醫院上班，在停車場內因倒車停車
    先不慎擦撞靜止停放於路旁之自小客車4602-JS右前葉子板
    凹陷（約一個拳頭大），再由西向東直行衝撞綠地之樹木，
    OH-5265自小客車前保險桿輕微受損。現場無剎車痕、無撞
    擊碎片」，即被保險人曾信維駕駛之自小客車OH-5265自小
    客車前保險桿僅輕微受損，現場也無撞擊碎片，而路樹也未
    倒，顯見曾信維駕駛之車輛縱認有擦撞靜止狀態之自小客車
    4602-JS或撞到綠地上之樹木，其力道也僅輕微，並不會產
    生有20-50G之重力加速度，也非屬高速撞擊，衡理，被保險
    人曾信維之主動脈自不可能係受外力（重力加速度）影響而
    剝離，法務部法醫研究所未參考車損情形（即OH-5265自小
    客車前保險桿僅輕微受損）、車禍肇事經過及現場跡證（無
    撞擊碎片）致導出「曾信維曾信維係駕駛自小客車胸部撞上方
    向盤，造成外傷性主動脈剝離致休克而猝死」之錯誤結論。
  (二)被告泰安產物保險股份有限公司則以下列言詞置辯，並聲明
    ：1.原告之訴及其假執行之聲請均駁回。2.被告如受不利之
    判決，被告願供擔保請准宣告免為假執行。
  1.依原告乙○○，於98年4月15日向被告公司填報強制汽車責
    任保險受益人直接請求申請書所指述：受害人（即曾信維）
    於97年12月26日上大夜班，到達時要倒車入庫，撞及同事座
    車(即指被告公司承保汽車強制險之4602-JS號車輛)，迴轉
    向前時，不慎撞及樹木，後送醫急救後不治死亡。並初檢附
    其曾信維之死亡證明書。惟依原告及其法定代理人所述，曾信
    維君其意外發生之原因雖為交通事故，然經法醫相驗及解剖
    鑑定報告所載，其死因係因曾信維自行駕車失控發生自撞路
    樹車禍，導致胸部鈍力損傷而引起胸部主動脈剝離性動脈瘤
    致死。惟本案經按強制汽車責任保險法第13條規定，所稱之
    汽車交通事故，係指使用或管理汽車致車內乘客或車外第三
    人傷害或死亡之事故。故依本案內容，曾信維是因駕車失控
    自撞路樹而致身亡，確屬曾信維於駕車前行時失控而自撞路
    樹致死應無疑義。雖原告所指稱曾信維於駕車自撞路樹前一
    行車動向，係於倒車時輕碰及被告保戶之4602-JS號汽車。
    惟於警方之處理卷案及並未註及何人目擊本案事故經過；且
    靜停放於停車場內之被告承保汽車，如何於靜態停放狀態下
    ，造成該曾信維曾信維由倒車檔位，在未經人為操作下，得以
    撥入汽車前進檔位，並踩足汽車油門駕車前進，並進而失控
    自撞路樹致不幸身故？故顯然曾信維失控駕車自撞致死！顯
    非與被告之承保車輛有何干係。懇請鈞院明鑒！另依強制汽
    車責任保險承保及理賠作業處理辦法14條規定：同一汽車交
    通事故牽涉數汽車時之理賠作業…，而前項況所稱之牽涉，
    係指事故汽車於某一時關參與、涉入、牽扯或牽連在汽車交
    通事故中，而與受害人之傷害或死亡有因果關係者。綜依上
    述原因，依警方處理及法醫相驗資料，本案確係死亡受害人
    駕車失控自撞路樹，且尚無偵查起訴被告所承保之汽車車主
    周倉佑，亦可證本案曾信維於駕車前進時，失控自撞致死亡
    乙案，確與被告承保之車輛停放間，並無因果關係。亦自非
    屬被告所承保4602-JS號之汽車強制險理賠範圍。
  2.就相對人所提出曾與本公司理賠人員丙○見面，並經其勸說
    建議下簽署放棄理賠權利之文件，經查本公司理賠經辦人員
    從未與曾信維曾信維之母親辛○○與兒子庚○○碰過面，僅與
    其代理人乙○○，於其前往本公司嘉義本部辦理出險時，照
    面過兩次，且當時並明確告知依該受害曾信維之駕車自撞路樹
    原因；及參其檢附之死亡證明書上載死因，實非為本公司之
    被保險汽車4602-JS號汽車強制險之法定賠償責任範圍，故
    其所指並非實情。且經辦人員於受理乙○○辦理出險申請時
    ，已事先就其所提供之相關資料給予解釋，本事故依法恐無
    法理賠，除非原告另檢提事證，足得證該曾信維駕車肇事之
    直接死亡原因，與被告所保4602-JS號汽車之使用有確因果
    關係者，被告方得依強制汽車責任保險法相關規定辦理。惟
    至目前，原告確仍未檢證符合申領保險給付之相關依據。
四、下列事項為兩造所不爭執：
  (一)原告庚○○之父、原告乙○○之夫曾信維於97年12月26日22
    時41分許，駕駛車牌號碼OH-5265號自小客車撞擊周蒼佑車
    牌號碼4602-JS號自小客車，經送嘉義長庚醫院救治，於97
    年12月27日凌晨零時15分許死亡。
  (二)曾信維經臺灣嘉義地方法院檢察署檢察官相驗，相驗屍體證
    明書死亡方式記載「意外」，死因記載「甲、胸主動脈剝離
    。乙、（甲之原因）胸部鈍力損傷。丙、（乙之原因）自小
    客車（駕駛人）自撞車禍。」。
  (三)曾信維生前曾以其車牌號碼OH-5265號自小客車向被告蘇黎
    世公司投保汽車駕駛傷害險200萬元。
  (四)周蒼佑曾以車牌號碼4602-JS號自小客車向泰安公司投保強
    制汽車責任保險。
  (五)被告蘇黎世公司、安泰公司均拒絕理賠。
五、兩造爭執之事項厥為：
被告蘇黎世公司、安泰公司是否應負保險理賠責任？若是，金額
為若干？
六、本院之判斷：
  (一)曾信維是否因意外死亡？
  1.原告主張曾信維係因自撞車禍導致胸部鈍力損傷而引起胸主
    動脈剝離性動脈瘤致死意外身亡等語，被告蘇黎世公司則以
    曾信維係先發生主動脈剝離，因而在未踩油門、未踩剎車之
    情況下，造成車輛滑動，導致發生擦撞他部靜止車輛及路樹
    等語資為抗辯。查本件車禍係曾信維駕駛OH-5265號自小客
    車倒車撞擊靜止停放在長庚醫院停車場、周蒼佑所有之4602
    -JS號自小客車後，再駕駛該車直行撞擊停車場綠地上之樹
    木，經周蒼佑送醫急救不治身亡乙情，業據證人周蒼佑證述
    綦詳，復有現場圖、現場照片12張可憑（參照臺灣嘉義地方
    法院檢察署98年度相字第5號卷，第5頁至第8頁、第13頁、
    第14頁至第19頁）。又曾信維所駕自小客車右後側車尾僅有輕
    微擦撞痕跡，周蒼佑自小客車右前輪拱有輕微凹陷（見上開
    卷宗，第19頁、第17頁），與周蒼佑所稱曾信維倒車擦撞情
    節相符。再參酌曾信維之死因為：「甲、胸主動脈剝離性動
    脈瘤。乙、（甲之原因）胸部鈍力損傷。丙、（乙之原因）
    自小客車（駕駛人）自撞車禍。」，此有該署相驗屍體證明
    書在卷可佐。經解剖結果，發現曾信維有「胸部鈍力損傷，
    中度，…右側胸壁皮下及軟組織出血12×6公分。縱膈腔前
    壁軟組織出血6×2.5公分。胸主動脈漿膜血腫約11公分。」
    之傷害，此有法醫解剖鑑定報告書1份在卷可考，證人即相
    驗法醫石台平證稱：曾信維傷勢（即解剖報告書所載之傷勢）
    胸壁出血是在右側，不是CPR的位置，胸廓出血亦在右側，
    縱膈腔出血不排除CPR等語（見本院99年5月10日言詞辯論筆
    錄），又矧之解剖照片，曾信維右胸靠近腋窩處有瘀血情形（
    參照該署98年度相字第5號卷宗第45頁、第54頁、第57頁、
    第58頁），該位置確實非CPR實行之處，且若以乘坐車輛姿
    勢來看，該位置之水平方向恰為汽車之方向盤，故可推認死
    者外傷係身體前傾，撞擊汽車方向盤所致。綜上，本件車禍
    應係曾信維倒車撞擊周蒼佑自小客車後，再駕車往前，撞擊
    樹木所致。
  2.證人石台平復證稱：（問：何以判斷本件被保險人是因為車
    禍造成的？）主動脈剝離常常發生在自發性的居多，自發性
    的主動脈剝離造成車禍死亡，要區分何者為先，死亡的人是
    不會流血，看受傷的部位有無出血，本件碰撞時曾信維還未死
    亡，所以應該是先碰撞，造成胸腔壓力增高，造成主動脈破
    裂剝離，再造成死亡，……自發性主動脈剝離不會出血，只
    有血管會變寬等語，參酌曾信維有胸壁、胸廓、縱膈腔出血等
    狀況，可知曾信維係碰撞後，造成主動脈剝離，致心臟血管出
    血而死亡。故曾信維應係意外死亡甚明。
  3.被告蘇黎世公司辯稱：曾信維駕駛之自小客車OH-5265小客
    車前保險桿僅輕微受損，現場也無撞擊碎片，而路樹也未倒
    ，顯見曾信維駕駛之車輛縱認有擦撞靜止狀態之自小客車46
    02-JS或撞到綠地上之樹木，其力道也僅輕微，並不會產生
    有20-50G之重力加速度，也非屬高速撞擊，衡理，被保險人
    曾信維之主動脈自不可能係受外力（重力加速度）影響而剝
    離云云。惟查，經本院函請法務部法醫研究所鑑定，鑑定意
    見認為：(一)曾信維發生的是外傷性主動脈剝離……。(二)剝離
    位置在胸主動脈從弓部開始下降之處。該情況可以很快造成
    休克。……(六)須多大力量始會造成主動脈剝離，很難敘明，
    依文獻記載一般主動脈撕裂承受撞擊力約在20-50G（重力加
    速度）且見於高速撞擊（如車禍、墜落）之時等語（見法醫
    所（99）醫文字第0991101870號鑑定書），故被告蘇黎世公
    司上開辯解，尚屬無據。況且，心臟血管之耐受性如何，各
    人狀況本不相同，曾信維心臟血管狀況不佳，患有心臟增生肥
    大、心臟二尖瓣纖維化病變（解剖鑑定報告書參照），其血
    管耐受性應遠較一般人為低，故縱使原告駕車撞擊樹木速度
    非快，亦非不可能造成主動脈剝離之傷害，由此，益見被告
    蘇黎世公司之辯解不可採。至被告蘇黎世公司另請求鑑定原
    告駕車若以20-50G之重力加速度所造成車輛、樹木損害情形
    ，參酌上開說明，即無必要，附此敘明。
  (二)被告蘇黎世公司是否應負保險理賠責任？若是，金額為若干
    ？
    曾信維生向曾向被告蘇黎世公司投保第三人責任保險附加駕
    駛人傷害保險，每人死殘時之保險金額為200萬元乙情，為
    兩造不爭執，並有汽車保險單、保險條款在卷可憑。又按「
    蘇黎世產物汽車第三人責任保險附加駕駛人傷害保險」第1
    條第1項規定：「茲經雙方同意，要保人投保汽車第三人責
    任保險（以下簡稱主保險契約），加繳保險費後，加保汽車
    第三人責任保險附加駕駛人傷害保險（以下簡稱本附加險）
    ，本公司對被保險人於本附加險有效期間內駕駛被保險汽車
    發生交通意外事故，致被保險人死亡或殘廢時，本公司依照
    本附加險之約定付給付保險金的責任。」，本件曾信維係因
    意外死亡，已如上述，則依上開約款之規定，被告蘇黎世公
    司自應負200萬元之保險理賠責任。
  (三)被告安泰公司是否應負保險理賠責任？若是，金額為若干？
    按本法所稱被害人，指因使用或管理汽車造成汽車交通事故
    之人（第1項）。本法所稱受害人，指因汽車交通事故遭致
    傷害或死亡支人（第2項）」，強制汽車責任保險法第10條
    定有明文。故承保車輛與受害人之傷害或死亡有因果關係時
    ，保險人始負理賠責任，反之，保險人則不負理賠責任。此
    觀諸強制汽車責任保險承保及理賠作業處理辦法第14條第2
    項所規定：「同一汽車交通事故牽涉數汽車時，依下列規定
    處理：……前項所稱牽涉，係指事故汽車於某一時間，參與
    、涉入、牽扯或牽連在汽車交通事故中，而與受害人之傷害
    或死亡有因果關係者。」亦同。又按所謂相當因果關係，係
    以行為人之行為所造成的客觀存在事實，為觀察的基礎，並
    就此客觀存在事實，依吾人智識經驗判斷，通常均有發生同
    樣損害結果之可能者，該行為人之行為與損害間，即有因果
    關係（最高法院82年台上字第2161號判決意旨參照）。苟有
    此行為，按諸一般情形，不適於發生此項損害，即無相當因
    果關係。本件車禍係曾信維駕駛OH-5 265號自小客車倒車撞
    擊靜止停放在長庚醫院停車場、周蒼佑所有之4602-JS號自
    小客車後，再駕駛該車直行撞擊停車場綠地上之樹木乙情，
    已如上開(一)之1所述，故安泰公司所承保之周蒼佑自小客車
    ，應是在靜止狀態中，遭曾信維倒車撞擊。又本件車禍發生
    地點為嘉義縣朴子市○○里○鄰○○路○段6號長庚醫院汽車
    停車場出口收費亭前，而周蒼佑自小客車係停放在長庚醫院
    停車場內，有相驗案件初步調查報告表、現場圖、照片可憑
    （附於臺灣嘉義地方法院檢察署98 年度相字第5號卷，第9
    頁、第13頁、第17頁），故周蒼佑停放車輛並無任何違規之
    處。依本件情形觀之，停車場面積甚大，曾信維倒車撞擊周
    蒼佑之自小客車，曾信維僅需駕車往前稍許距離即可迴旋，
    不致於駕車撞擊樹木，故周蒼佑將車輛停放在停車場，僅為
    偶然之事實，與曾信維駕車撞擊樹木之結果間並無相當因果
    關係。揆諸上揭說明，被告安泰公司應不必負理賠責任。
七、按「保險人應於要保人或被保險人交齊證明文件後，於約定
    期限內給付賠償金額。無約定期限者，應於接到通知後15日
    內給付之（第1項）。保險人因可歸責於自己之事由致未在
    前項規定期限內為給付者，應給付遲延利息年利1分（第2項
    ）。」保險法第34條定有明文。經查，原告於事故發生後，
    於98年3月4日檢具理賠申請書向被告蘇黎世公司請求理賠，
    遭被告蘇黎世公司拒絕，原告自得請求自98年4月1日起算之
    利息。又曾信維與被告蘇黎世公司間之第三人責任保險附加
    駕駛人傷害保險之受益人記載為「法定」，而原告庚○○、
    乙○○分別為曾信維之子、配偶，屬法定繼承人，應為保險
    之受益人。從而，原告曾煜藤、乙○○依據「第三人責任保
    險附加駕駛人傷害保險」之法律關係，向被告蘇黎世公司請
    求給付保險金200萬元，及自98年4月1日起至清償日止，按
    年息百分之十計算之利息，即屬有據，應予准許。至原告庚
    ○○、乙○○、辛○○向被告泰安公司請求給付保險金150
    萬元，及自98年4月1日起至清償日止，按年息百分之十計算
    之利息，洵屬無據，應予駁回。
八、原告陳明願供擔保，請求宣告假執行，及被告請求預供擔保
    ，請求免為假執行，均核無不合，爰各酌定相當之擔保金額
    ，予以准許。至原告敗訴部分，其假執行之聲請亦失所附麗
    ，併駁回之。
九、據上論結，本件原告之訴一部為有理由，一部為無理由，依
    民事訴訟法第79條、第390條第2項、第392條第2項判決如主
    文。
中    華    民    國    99    年    8     月    31    日
                      民一庭法  官  張鶴齡
以上正本係照原本作成。
如對本判決上訴須於判決送達後20日內向本院提出上訴狀，如委
任律師提起上訴者，應一併繳納上訴審裁判費。
中    華    民    國    99    年    8     月    31    日
                            書記官  王博昭

司法院資訊處製作；財團法人民間司法改革基金會備份。
